【裁判字號】    91,訴,266
【裁判日期】    920530
【裁判案由】    搶奪等
【裁判全文】
臺灣花蓮地方法院刑事判決                          九十一年度訴字第二六六號
    公  訴  人  臺灣花蓮地方法院檢察署檢察官
    被      告  林威翔原名戊.
    指定辯護人  本院公設辯護人甲○
    被      告  丙○○
右列被告因強盜等案件，經檢察官提起公訴（九十一年度偵字第三三四、四一二、四
四二號），本院判決如左：
    主  文
林威翔竊盜，因脫免逮捕，而當場施以強暴，處有期徒刑伍年貳月，未扣案之鑰匙壹
支沒收。
丙○○共同連續意圖為自己不法之所有，而搶奪他人之動產，處有期徒刑壹年捌月，
未扣案之鑰匙壹支沒收。
    事  實
一、林威翔（原名戊○○）、丙○○二人基於意圖為自己不法所有之概括犯意聯絡，
    共同謀議先竊取機車，再騎乘竊得之機車強奪或竊盜，而先後於左揭時、地行竊
    及搶奪，林威翔並另行為準強盜行為：
    (一)於民國九十一年一月十八日上午八時三十分許，在花蓮縣玉里鎮○○路○段一
      三○號旁巷子，由丙○○在旁把風，並推由林威翔持自己所有之自備鑰匙，共
      同竊取陳碧玲所有，現由丁○○使用之ＲＪＩ－二一一號機車一輛，得手後，
      隨即由丙○○騎乘竊得之贓車後載林威翔，共同找尋行搶之目標，於同日十時
      三十分許，行經在花蓮縣玉里鎮○○路與和平路口時，由機車後座之林威翔趁
      癸○○騎乘腳踏車不注意之時，下手搶奪癸○○放置在腳踏車前方置物欄內之
      皮包一個（電話簿一本、鑰匙一支及新台幣三百元）（起訴書記載為竊盜，但
      業經檢察官當庭更正犯罪事實為搶奪）。
    (二)於同年月二十二日晚上十時許，在玉里鎮鎮公所後方停車場內，由林威翔在旁
      把風，推由丙○○持林威翔所有之自備鑰匙下手行竊之方式，共同竊取玉里鎮
      公所所有，平日交由陳鎮坤使用之ＨＧＲ－八七五號機車，得手後，隨即由林
      威翔騎乘竊得之ＨＧＲ－八七五號機車後搭載丙○○，於同日晚上十時十五分
      許，行經玉里鎮○○路一三六號前，二人見辛○○騎乘機車，且左肩懸掛皮包
      一個（內有身分證、健保卡、信用卡各一張及黃色皮夾一個），乃由林威翔騎
      乘機車經過辛○○身旁，由後座之丙○○動手搶奪該皮包，得手後，兩人發現
      皮包內僅有證件及金融卡，並無現金，乃將之丟棄在玉里鎮○○路與興農路交
      岔口旁水田內。
    (三)於同年月二十三日下午四時三十分許，在玉里鎮○○街五八巷內停車場，由丙○○在旁把風，林威翔則持自己所有之自備鑰匙，共同竊取壬○○停放該處之
      ＲＪＫ－五六七號機車，得手後，由林威翔騎乘該竊得之ＲＪＫ－五六七號機
      車後搭載丙○○，於同日下午六時四十分許，共同前往玉里鎮○○街四四巷一
      六號乙○○經營之商店，由丙○○在機車上把風接應，林威翔則進入竊得維士
      比啤酒二瓶、香菸二包，適為乙○○發現，林威翔迅即搭乘丙○○所騎乘之機
      車離去，乙○○見狀亦騎機車自後方追趕，兩機車行至玉里鎮○○路與中山路
      口旁巷內時，林威翔見乙○○即將追至，竟為脫免逮捕，用持維士比之手推打
      乙○○臉部，而當場施以強暴，嗣於同日晚上八時三十五分許，警方據報循線
      於玉里鎮○○街七十巷三號林威翔住處，當場查獲正共飲竊得維士比之林威翔
      與丙○○。
二、案經辛○○訴由花蓮縣警察局玉里分局報告台灣花蓮地方法院檢察署檢察官偵查
    起訴。
    理  由
一、訊據被告林威翔除否認準強盜之犯行，辯稱：當時我與乙○○發生拉扯，他想把
    我攔下。我情急之下用手推他的脖子一把，我沒有打他云云外，對於其餘犯行均
    坦承不諱；訊據被告丙○○亦坦承全部犯行，核與證人丁○○、癸○○、庚○○
    、壬○○、乙○○於警詢中所證述遭竊、遭搶之經過相符。至告訴人辛○○雖於
    警詢中指稱：其當時騎機車時，突然左後方有一輛機車疾駛而過，機車騎士出手
    強拉其揹在左肩上之皮包，經其極力抵抗，因對方力道很大，使其人車順勢滑倒
    ，搶嫌見其跌倒在地，仍強拉其皮包不放，其因在地上拖行數公尺，疼痛難耐乃
    放走，搶嫌即將皮包搶走云云。然為被告二人所否認，被告丙○○辯稱：當時由
    其行搶，但其沒有拖行告訴人；被告戊○○亦供稱：當時係其騎機車後載丙○○
    ，但丙○○沒有拖行告訴人，因如果有拖行的話，車身會不穩等語。經本院以證
    人身分傳訊、拘提告訴人，告訴人均未到庭說明，觀之全卷資料，亦無告訴人辛○○受傷之照片、診斷證明書或其他遭拖行之證據資料，尚難以告訴人片面指稱
    遭拖行，遽認被告二人有此犯行。又被告林威翔雖辯稱：其本意不是要打乙○○
    云云，然被告林威翔為脫免逮捕，手持維士比推打乙○○臉部等情，業據證人乙○○於警詢中證述綦詳，其亦坦承：當時老闆（指乙○○）騎機車追出來，他機
    車騎在我旁邊要拉我，我手上拿著酒瓶，就揮過去要掙脫他，我是以手打到他的
    頭，不是用酒瓶打到他（見九十二年三月十四日訊問筆錄），核與其於警詢中所
    供稱：乙○○在玉里鎮○○路騎機車追我們時，因兩車很近，我有用手推他，因
    我手上有拿維士比，可能維士比有打到他等語相符，足見其所辯，顯不可採。此
    外，復有花蓮縣警察局車輛尋獲電腦輸入單（尋獲丁○○所使用之機車）、車輛
    竊盜車牌失竊資料個別查詢報表－查詢車輛認可資料及車號查詢輕型機車車籍報
    表各一張、贓證物品認領保管收據三張（辛○○及庚○○、壬○○領回皮包及機
    車）在卷可參。本件事證明確，被告二人犯行堪予認定。
二、核被告林威翔所為，係犯刑法第三百二十條第一項竊盜罪、第三百二十五條第一
    項搶奪罪及第三百二十九條準強盜罪；被告丙○○所為，係犯刑法第三百二十條
  第一項竊盜罪、第三百二十五條第一項搶奪罪。被告林威翔、丙○○就所犯竊盜
    及搶奪罪，有犯意聯絡與行為分擔，為共同正犯。被告二人多次竊盜及搶奪犯行
    ，時間緊接，觸犯構成要件相同之罪，顯係基於概括犯意為之，應各依連續犯之
    規定論以一罪，並加重其刑。被告林威翔所犯上開三罪、被告丙○○所犯上開兩
    罪間，各有方法結果之牽連關係，被告林威翔應從一重之準強盜罪處斷，被告丙○○應從一重之搶奪罪處斷。爰審酌被告二人均正值青年，不思正途，竟好逸惡
    勞，犯下本案，犯罪之動機、手段、犯罪次數、所得財物，及事後被告林威翔坦
    承大部分犯行、被告丙○○均坦承犯行等一切情狀，量處如主文所示之刑。被告
    二人用以行竊機車之自備鑰匙一支，為被告林威翔所有，業據被告二人供承在卷
    ，雖未扣案，但無證據證明業已滅失，爰依法沒收。
據上論斷，應依刑事訴訟法第二百九十九條第一項前段，刑法第二十八條、第五十六
條、第三百二十條第一項、第三百二十五條第一項、第三百二十九條、第五十五條、
第三十八條第一項第二款，罰金罰鍰提高標準條例第一條前段，判決如主文。
本案經檢察官己○○到庭執行職務。
中      華      民      國    九十二    年      五      月     三十     日
                              臺灣花蓮地方法院刑事庭
                                  法  官  李  世  華
右正本證明與原本無異。
如對本判決不服，應於送達後十日內，向本院提出上訴狀。（應抄附繕本）告訴人或
被害人如對於本判決不服者，應具備理由請求檢察官上訴，其上訴期間之計算係以檢
察官收受判決正本之日期為準。
                                  法院書記官
中      華      民      國    九十二    年      五      月     三十     日
附錄本判決論罪之法律條文：
刑法第三百二十條第一項：
意圖為自己或第三人不法之所有，而竊取他人之動產者，為竊盜罪，處五年以下有期
徒刑、拘役或五百元以下罰金。
刑法第三百二十五條第一項：
意圖為自己或第三人不法之所有，而搶奪他人之動產者，處六月以上五年以下有期徒
刑。
刑法第三百二十九條：
竊盜或搶奪，因防護贓物、脫免逮捕或湮滅罪證，而當場施以強暴脅迫者，以強盜論
。


司法院資訊處製作；財團法人民間司法改革基金會備份。
